# 证监会计发布的 2017 年上市公司年报会计监管报告目录目录240 、证监会计发布的 2017 年上市公司年报会计监管报告

提问人：cpab 时间：2019-01-14 22:22:44
证监会会计发布的 2017 年上市公司年报会计监管报告证管报告第 25 页：
6. 非货币性资产出资会计处理问题根据企业会计准则及相关规定，通过非货币性资产交换取得的长期股权投资，企业应当按照换出资产的公允价值确定长期股权投资成本，并将换出资产公允价值与其账面价值之间的差额计入损益。接受方应将非货币性资产按公允价值入账，按投资方在注册资本或股本中所占份额贷记实收资本，并将投入资产公允价值与实收资本之间的差额计入资本公积（资本溢价或股本溢价）。企业对作为出资的非货币财产一般应当评估作价。年报分析发现，个别上市公司对全资子公司以非货币性资产增资，将非现金资产公允价值与账面价值之间的差额计入母公司个别报表资本公积, 而非处置损益，不符合准则规定。请教：对全资子公司的非货币性资产出资，我们通常是认为是没有商业实质的非货币性资产交换，投资方以投出资产的原账面价值和相关税费之和作为长期股权投资的初始成本，不确认损益或资本公积变动。证监会发布的监管报告，并不认为对全资子公司非货币资产增产，不具有商业实质，按具有商业实质进行账务处理。请教对于此我们应如何理解及运用。谢谢！

回答人：chenyiwei
结合具体情况分析讨论。一般情况下仍然按此前观点处理，认为是没有商业实质的非货币性资产交换，投资方以投出资产的原账面价值和相关税费之和作为长期股权投资的初始成本，不确认损益或资本公积变动。有商业实质的可能性极低。